Minutes et répertoires du notaire Claude II BOREAU, 28 avril 1547 - 13 avril 1557 (étude VIII)
Archives nationales
- Minutes de Claude II BOREAU, 28 avril 1547 - 13 avril 1557; MC/ET/VIII/74 - MC/ET/VIII/82
  - Minutes. 1551, 1er avril - 1552, 9 avril, 1er avril 1551 - 9 avril 1552; MC/ET/VIII/78; registre
    - Vente, terre, Vert-le-Grand (Essonne)., 28 avril 1551; MC/ET/VIII/78
      Profession: laboureur, Vert-le-Grand (Essonne).
      Domicile: Vert-le-Grand (Essonne).
      Nom, qualité: (Mme ou Mlle) Sublet, Chardine.
      Profession: greffier, Clermont-en-Beauvaisis (Oise)
    - Transaction, redevances féodales, Bray-sur-Seine (Seine-et-Marne)., 29 avril 1551; MC/ET/VIII/78
      Nom, qualité: (M.) Savoie de, Jacques (duc de nemours, comte de genève, seigneur de bray-sur-seine).
      Nom, qualité: (M.) Le Bingeon, Guillaume.
      Profession: commissaire du duc de savoie, Bray-sur-Seine (Seine-et-Marne)
    - Vente, terre, Paris Saint-Germain-des-Pres., 4 mai 1551; MC/ET/VIII/78
      Nom, qualité: (M.) Boysart ou Boisart, Claude.
      Profession: passeur (maître).
      Nom, qualité: (M.) Delaroche, Guillaume.
      Profession: clerc au Parlement, Paris
    - Transaction, séparation de corps., 6 mai 1551; MC/ET/VIII/78
      Nom, qualité: (M.) Thouars de, Nicolas (chevalier, seigneur de thouars).
      Relations: intervenant pour l'intervenant 02, intervenant pour l'intervenant 03.
      Nom, qualité: (Mme ou Mlle) Angennes D', Louise.
      Nom, qualité: (M.) Levasseur, Joachim (noble homme, écuyer, seigneur de congners).
      Nom, qualité: (Mme ou Mlle) Thouars de, Louise.
      Relations: fille de l'intervenant 1, fille de l'intervenant 2, épouse de l'intervenant 4
    - Obligation., 7 mai 1551; MC/ET/VIII/78
      Nom, qualité: (M.) Delbene, Albisse.
      État civil: n- florentin.
      Profession: Lyon (Rhône).
      Domicile: Lyon (Rhône).
      Nom, qualité: (personne morale) Gadaigne (enfants).
      Nom, qualité: (M.) Gadaigne, Thomas (noble homme, seigneur de beauregard).
      Nom, qualité: (Mme ou Mlle) Hurault, Jacqueline (dame de maincy)
    - Quittance., 7 mai 1551; MC/ET/VIII/78
      Nom, qualité: (Mme ou Mlle) Hurault, Jacqueline (dame de maincy).
      Nom, qualité: (M.) Delbene, Albisse (noble homme).
      Profession: marchand, Lyon (Rhône).
      Relations: tuteur de l'intervenant 3.
      Relations: enfants de l'intervenant 4.
      Nom, qualité: (M.) Gadaigne, Thomas (seigneur de beauregard).
    - Rente, transport., 9 mai 1551; MC/ET/VIII/78
      Nom, qualité: (M.) Bourdin, Nicolas (bourgeois de Paris).
      Nom, qualité: (M.) Quesnay, Etienne.
      Profession: praticien, Jouy-en-Josas (Yvelines).
      Domicile: Jouy-en-Josas (Yvelines)
    - Quittance, vin (30 queues)., 10 mai 1551; MC/ET/VIII/78
      Nom, qualité: (M.) Laulne ou Delaulne ou Delaune, Jean (bourgeois de Paris).
      Profession: marchand de draps de soie, Paris.
      Nom, qualité: (M.) Demillessant, Jean.
      Profession: marchand, Sancerre (Cher).
      Domicile: Sancerre (Cher)
    - Donation entre vifs, terre, Bouhans (Saône-et-Loire)., 10 mai 1551; MC/ET/VIII/78
      Nom, qualité: (M.) Verrier, Jean.
      Profession: prêtre habitué, Paris, paroisse Saint-Sulpice.
      Nom, qualité: (M.) Dufour, Claude.
      Relations: neveu de l'intervenant 1, fils de l'intervenant 3, fils de l'intervenant 4.
      Nom, qualité: (M.) Dufour, Claude (aine).
      Nom, qualité: (Mme ou Mlle) Verrier, Perrette.
    - Bail, maison, Paris Saint-Germain-des-Pres, rue de Buci., 11 mai 1551; MC/ET/VIII/78
      Nom, qualité: (M.) Lautour, Antoine.
      Profession: couvreur de maisons jure du roi (maitre), Paris.
      Nom, qualité: (M.) Pescheur, Jean.
      Profession: valet de fourrière.
      Relations: au service de l'intervenant 3.
      Nom, qualité: (M.) Nevers de (duc)
    - Restitution, promesse, institution d'office d'huissier sergent à cheval au châtelet, Paris., 11 mai 1551; MC/ET/VIII/78
      Nom, qualité: (M.) Delamothe, Denis.
      Profession: huissier sergent à cheval au Châtelet, Paris.
      Relations: successeur de l'intervenant 2.
      Nom, qualité: (M.) Villemee, Antoine.
      Profession: huissier sergent à cheval au Châtelet(ancien), Paris.
      Nom: Communaute Des Sergents A Cheval Au Chatelet.
    - Rente foncière, quittance de remboursement, maison, Bussiere (la) le Dauphin., 12 mai 1551; MC/ET/VIII/78
      Nom, qualité: (Mme ou Mlle) Feydeau, Françoise.
      Nom, qualité: (M.) Dubreuil, Claude.
      Profession: avocat au grand conseil, Paris.
      Nom, qualité: (M.) Du Tillet, Jean (noble homme, seigneur de la bussière).
      Domicile: Protonotaire et Secrétaire du Roi, greffier au Parlement (Paris).
      Nom, qualité: (Mme ou Mlle) Brinon, Jeanne.
      Relations: épouse de l'intervenant 3, procureur de l'intervenant 3
    - Succession, partage., 12 mai 1551; MC/ET/VIII/78
      Nom, qualité: (M.) Spifame, Gaillard.
      partage
    - Rente, constitution, indemnité., 14 mai 1551; MC/ET/VIII/78
      Nom, qualité: (M.) Forget, Pierre.
      Profession: notaire secrétaire du roi.
      Nom, qualité: (Mme ou Mlle) Bureau, Marguerite.
      Nom, qualité: (M.) Rochefort de, Pierre.
      Profession: avocat en Parlement, Paris
      constitution de rente; indemnité
    - Apprentissage, métier fourbisseur et garnisseur d'épées., 14 mai 1551; MC/ET/VIII/78
      Nom, qualité: (M.) Loret, Guillaume.
      Profession: fourbisseur et garnisseur d'épées (apprenti), Paris.
      Nom, qualité: (M.) Loret, Jean.
      Profession: layetier, Paris.
      Nom, qualité: (M.) Marteau, Robert.
      Profession: fourbisseur et garnisseur d'épées (maître), Paris.
    - Bail, ouvroir, bouge, Paris rue Saint-Antoine, le Faucon., 16 mai 1551; MC/ET/VIII/78
      Profession: cardinal.
      Nom, qualité: (M.) Montdor, Guyon.
      Profession: fripier (maître), Paris.
      Nom, qualité: (Mme ou Mlle) Aupry, Guillemette.
    - Vente, maison, terre, Contalmaison (Somme)., 21 mai 1551; MC/ET/VIII/78
      Nom, qualité: (M.) Lepot, Nicole.
      Profession: prêtre, Contalmaison (Somme).
      Domicile: Contalmaison (Somme)
    - Mariage., 22 mai 1551; MC/ET/VIII/78
      Nom, qualité: (M.) Guesdon, Claude (bourgeois de Paris).
      Nom, qualité: (Mme ou Mlle) Hebert, Marguerite.
      Nom, qualité: (M.) Lemaire, Laurent.
      Profession: menuisier (maître), Paris.
    - Vente, terre, Jouy-en-Josas (Yvelines) Vallée de Combles (la)., 23 mai 1551; MC/ET/VIII/78
      Nom, qualité: (M.) Saint-Girier de, Clément.
      Profession: laboureur, Jouy-en-Josas (Yvelines).
      Domicile: Jouy-en-Josas (Yvelines).
      Nom, qualité: (Mme ou Mlle) Dupre, Jeanne.
      Nom, qualité: (M.) Bassin, Philibert.
      Domicile: Jouy-en-Josas (Yvelines) Metz (le)
    - Bail, transport, places (2), Paris Saint-Germain-des-Pres., 27 mai 1551; MC/ET/VIII/78
      Nom, qualité: (M.) Breton, Martin.
      Profession: charpentier de bâteaux, Paris, Saint-Germain-des-Pres.
      Profession: procureur et receveur privé.
      Relations: au service de l'intervenant 2, locataire l'intervenant 02
    - Obligation., 28 mai 1551; MC/ET/VIII/78
      Nom, qualité: (M.) Voysins de ou Voisins de, Guillaume (seigneur de villiers-le-bâcle).
      Nom, qualité: (Mme ou Mlle) Gommier de, Jeanne.
      Nom, qualité: (M.) Delaville, Simon.
      Profession: clerc au Parlement, Paris.
    - Vente, terre, Meudon (Hauts-de-Seine)., 29 mai 1551; MC/ET/VIII/78
      Nom, qualité: (M.) Langlois, Henri.
      Profession: laboureur, Meudon (Hauts-de-Seine).
      Domicile: Meudon (Hauts-de-Seine).
      Nom, qualité: (M.) Coisnart, Claude (bourgeois de Paris).
      Profession: mercier (marchand), Paris
    - Vente, blé, avoine., 30 mai 1551; MC/ET/VIII/78
      Nom, qualité: (M.) Mahy, Guillaume.
      Profession: laboureur, Etrechy (Essonne), Touchet (le).
      Domicile: Etrechy (Essonne) Touchet (le).
      Nom, qualité: (M.) Mahy, Jacques (jeune).
      Profession: laboureur, Morigny-Champigny (Essonne), Bonvilliers.
      Domicile: Morigny-Champigny (Essonne) Bonvilliers.
      Nom, qualité: (M.) Louzoulx ou Louzoux, Victor.
    - Mainlevée, quittance, terre, Cuverville-sur-Yères (Seine-Maritime)., 30 mai 1551; MC/ET/VIII/78
      Nom, qualité: (M.) Souchet, Claude.
      Profession: receveur privé des deniers casuels.
      Relations: au service de l'intervenant 2.
      Nom, qualité: (M.) Laval de, Gilles (seigneur de loué, seigneur de cuverville).
      Relations: dans la mouvance de l'intervenant 2.
      Nom, qualité: (M.) (nom Inconnu) (duc de nevers, comte d'eu)
      quittance; mainlevée
    - Cession, droits successifs., 30 mai 1551; MC/ET/VIII/78
      Profession: marchand, Montlhéry (Essonne).
      Relations: fils de l'intervenant 4, héritier de l'intervenant 4.
      Nom, qualité: (Mme ou Mlle) Bachellier, Louise.
      Nom, qualité: (M.) Lemaistre, Pierre (sieur de bellejambe).
      Profession: greffier à la chambre des comptes, Paris.
      Nom, qualité: (M.) Rousseau, Louis.
    - Vente, blé, avoine., 1er juin 1551; MC/ET/VIII/78
      Nom, qualité: (M.) Regnart, Julien.
      Profession: marchand, Etampes (Essonne).
      Domicile: Etampes (Essonne).
      Nom, qualité: (Mme ou Mlle) Mahy, Perrine.
      Nom, qualité: (M.) Leclerc, Jean.
      Profession: laboureur, Villeneuve-sur-Auvers.
      Domicile: Villeneuve-sur-Auvers (Essonne) Mezsnil-Racoin (le).
      Nom, qualité: (M.) Louzoux, Victor.
    - Vente, dépouille de terre ensemencée de seigne, Paris Saint-Germain-des-Pres., 1er juin 1551; MC/ET/VIII/78
      Nom, qualité: (M.) Myot ou Miot, Jacques.
      Nom, qualité: (M.) Cayard, Claude (bourgeois de Paris).
    - Quittance, fermage agricole, Landreville (Aube) Terre de Chassenay., 1er juin 1551; MC/ET/VIII/78
      Nom, qualité: (Mme ou Mlle) Sallezard de ou Salazar de, Bernarde (dame de las).
      Nom, qualité: (M.) Bourbon Dit Lyonnet, Jean.
      Profession: fermier, Landreville (Aube), Chessenay.
      Domicile: Bertignolles (Aube).
      Relations: 02FER01.
      Nom, qualité: (M.) Pitoys Dit Duboys ou Pitois, Jean.
      Profession: fermier, Landreville (Aube), Chassenay.
      Domicile: Landreville (Aube) Chassenay.
      Relations: 02FER01
    - Rente, transport., 1er juin 1551; MC/ET/VIII/78
      Nom, qualité: (M.) Chambilly, No~el.
      Profession: barbier chirurgien (maître), Paris.
      Nom, qualité: (M.) Chenet, Martin.
      Nom, qualité: (Mme ou Mlle) Mallet, Jeanne.
      Relations: épouse de l'intervenant 2, niece de l'intervenant 1
    - Obligation., 3 juin 1551; MC/ET/VIII/78
      Nom, qualité: (M.) Legendre, Louis.
      État civil: detenu à la conciergerie de palais.
      Profession: avocat, Château-Gontier (Mayenne).
      Nom, qualité: (M.) Gregoire, François (bourgeois de Paris).
      Profession: apothicaire epicier (marchand), Paris
    - Bail à ferme, seigneurie, Sury-Es-Bois (Cher) Bougibault., 3 juin 1551; MC/ET/VIII/78
      Nom, qualité: (Mme ou Mlle) Trousseau, Madeleine (dame de lusson et bougibault).
      Profession: gouvernante de mademoiselle de nevers.
      Nom, qualité: (M.) Seully de, Pierre (seigneur de lusson).
      Profession: gentilhomme ordinaire de la maison du roi.
      Nom, qualité: (M.) La Mothe de, Etienne.
      Profession: piqueur de la fauconnerie du roi.
      Nom, qualité: (Mme ou Mlle) Charrier, Denise.
    - Bail à ferme, terre, Meudon (Hauts-de-Seine) Fleury., 4 juin 1551; MC/ET/VIII/78
      Nom, qualité: (M.) Becq, Bertin (bourgeois de Paris).
      Nom, qualité: (M.) Bonnelay, Mathurin.
      Profession: laboureur, Clamart (Hauts-de-Seine).
      Domicile: Clamart (Hauts-de-Seine)
    - Rente, transport., 7 juin 1551; MC/ET/VIII/78
      Nom, qualité: (M.) Hubert, Nicole.
      Nom, qualité: (M.) Mousnyer ou Mousnier, François.
      Profession: curé, Houppeville (Seine-Maritime).
      Domicile: Paris Chapelle de Bracque
    - Vente, terre, Sceaux (Hauts-de-Seine)., 11 juin 1551; MC/ET/VIII/78
      Nom, qualité: (M.) Meignan, Gervais.
      Profession: laboureur, Sceaux (Hauts-de-Seine).
      Domicile: Sceaux (Hauts-de-Seine).
      Nom, qualité: (Mme ou Mlle) Desvaulx, Jeanne.
      Profession: drapier (marchand), Paris
    - Mariage., 11 juin 1551; MC/ET/VIII/78
      Nom, qualité: (M.) Dumolin ou Demolin, Antoine.
      Profession: sommelier du duc de nevers.
      Nom, qualité: (M.) Demoulin ou Dumoulin, Andrieu.
      Domicile: Saint-Etienne (Loire).
      Nom, qualité: (Mme ou Mlle) Bologne de, Madeleine.
      Profession: fille de chambre de la duchesse de nevers
    - Bail à ferme, terre, Sceaux (Hauts-de-Seine)., 11 juin 1551; MC/ET/VIII/78
      Profession: drapier chaussetier (marchand), Paris.
      Domicile: Sceaux (Hauts-de-Seine)
    - Transfert, créance., 12 juin 1551; MC/ET/VIII/78
      Nom, qualité: (M.) Delambe, Louis.
      Relations: créancier(e) de l'intervenant 2, créancier(e) de l'intervenant 3.
      Nom, qualité: (M.) Peyrat, Jean (bourgeois de Paris).
      Nom, qualité: (M.) Dalbene ou Delbene, Thomas (bourgeois de Paris).
      Profession: banquier, Paris.
      Nom, qualité: (M.) Jameau, Etienne.
      Profession: marchand, Auxerre (Yonne).
      Domicile: Auxerre (Yonne)
    - Mariage., 12 juin 1551; MC/ET/VIII/78
      Nom, qualité: (M.) Lefevre, Pierre.
      Nom, qualité: (Mme ou Mlle) Du Coquiel, Marie.
      Nom, qualité: (M.) Du Coquiel, Hubert.
      Profession: docteur régent de la faculté de mèdecine, Paris.
      Nom, qualité: (Mme ou Mlle) Ogier, Denise.
    - Succession, transaction., 13 juin 1551; MC/ET/VIII/78
      Intervenant 1, indirect:
      Profession: général de France
    - Rente, constitution, indemnite, promesse, droits de lods et ventes., 14 juin 1551; MC/ET/VIII/78
      Nom, qualité: (M.) Thiboust, Jacques (bourgeois de Paris).
      Nom, qualité: (Mme ou Mlle) Fauchon, Marguerite.
      Nom, qualité: (M.) Fere, Marin.
      Domicile: Paris rue des Poirées.
      Nom, qualité: (personne morale) College Pierre Bertrand Dit College D'Autun.
      Domicile: Paris rue Saint-André-des-Arts
    - Mariage., 14 juin 1551; MC/ET/VIII/78
      Nom, qualité: (M.) Sommyer ou Sommier, Julien.
      Profession: cuisinier, Orléans (Loiret).
      Domicile: Orléans (Loiret).
      Nom, qualité: (Mme ou Mlle) Desgognes, Barbe.
      Profession: marchande.
    - Quittance de rachat., 14 juin 1551; MC/ET/VIII/78
      Nom: College Pierre Bertrand Dit D'Autun.
      Domicile: Paris rue Saint-André-des-Arts.
      Nom, qualité: (M.) Seguier, Pierre (seigneur de l'etang-la-ville).
      Nom, qualité: (M.) Lallemant, François (seigneur de marmagne ou marmaignes).
      Nom, qualité: (M.) Lallemant, Etienne (seigneur de vouzay)
    - Rente, constitution, indemnité, promesse, droits de lods et ventes., 16 juin 1551; MC/ET/VIII/78
      Nom, qualité: (M.) Antoine, Charles.
      Profession: conseiller au parlement, général à la cour des aides, Paris.
      Nom, qualité: (M.) Villers de, Mahieu.
    - Bail à ferme, moulin à papier, ustensiles, Fresnes (Val-de-Marne) Douee (la)., 17 juin 1551; MC/ET/VIII/78
      Nom, qualité: (Mme ou Mlle) Le Clerc, Philippes.
      Nom, qualité: (M.) Bourgoin, Guillaume (seigneur de poissons).
      Nom, qualité: (M.) Bernard Dit Cochon, François.
      Profession: papetier, Corbeil-Essonne (Essonne).
      Domicile: Corbeil-Essonne (Essonne)
    - Foi et hommage, fief, Chauvry (Val-d'Oise) Morangis., 17 juin 1551; MC/ET/VIII/78
      Nom, qualité: (M.) Le Picart, Jean (seigneur de morangis).
      Nom, qualité: (personne morale) Bourgoin (hoirs).
      Relations: héritiers de l'intervenant 3.
      Profession: conseiller au Parlement, Paris
    - Transaction, transport, dépens de procès., 17 juin 1551; MC/ET/VIII/78
      Nom, qualité: (M.) Des Croisettes, Laurent.
      Relations: en proces avec l'intervenant 02.
      Nom, qualité: (M.) Bonguier, Pierre (seigneur d'echarcon).
      transport de droits; accord
    - Apprentissage, métier chaperonnier., 19 juin 1551; MC/ET/VIII/78
      Nom, qualité: (Mme ou Mlle) (nom Inconnu), Marie.
      Profession: chambrière.
      Nom, qualité: (M.) Corlieu de, Joachim (seigneur des vinoblerays).
      Nom, qualité: (Mme ou Mlle) Brinon.
      Relations: épouse de l'intervenant 2.
      Intervenant 4:
      Nom, qualité: (Mme ou Mlle) Mondet, Simone.
      Profession: chaperonnière, Paris.
      Relations: veuve de l'intervenant 5.
      Intervenant 5, indirect:
      Nom, qualité: (M.) Frete, Jean.
    - Bail à ferme, seigneurie, Montereau-Faut-Yonne (Seine-et-Marne) Nouville., 20 juin 1551; MC/ET/VIII/78
      Nom, qualité: (M.) Aubignac, Gervais.
      Profession: chapelain, Montereau-Fault-Yonne (Seine-et-Marne), Eglise, chapelle de Nouville.
      Domicile: Paris Palais (le).
      Nom, qualité: (M.) Dupyneau, Jean.
      Profession: chirurgien de la reine.
      Relations: intervenant pour l'intervenant 03.
      Nom, qualité: (M.) Maulverny, Pierre.
      Profession: greffier, Nemours (election)
    - Foi et hommage, fief, Fosse-en-Brie (la) (Seine-et-Marne)., 20 juin 1551; MC/ET/VIII/78
      Nom, qualité: (Mme ou Mlle) Lapite, Marguerite (dame de la fosse-en-brie).
      Nom, qualité: (M.) La Vernade de, Claude.
      Profession: notaire secrétaire du roi, Paris.
      Nom, qualité: (personne morale) Fuzee ou Fusee (hoirs) (seigneurs de berceaux).
      Relations: héritiers de l'intervenant 4.
      Nom, qualité: (M.) Fuzee, Etienne (seigneur de villabon).
    - Foi et hommage, seigneurie, Doue (Seine-et-Marne) Bois-Hébert (le)., 20 juin 1551; MC/ET/VIII/78
      Nom, qualité: (M.) Fouquet, Louis (écuyer, seigneur en partie du bois-hébert).
      Domicile: Melun (Seine-et-Marne).
      Nom, qualité: (M.) Fuzee, Guillaume (seigneur de genouilly-en-brie)
    - Foi et hommage, seigneurie, Doue (Seine-et-Marne) Bois-Hebert (le)., 20 juin 1551; MC/ET/VIII/78
      Nom, qualité: (M.) Tallon, Charles (seigneur en partie du bois-hébert).
      Profession: etudiant, Orléans.
    - Confirmation, contre-lettre, revenu de greffe gruerie et tabellionnage, Beauche (bailliage) (Eure)., 21 juin 1551; MC/ET/VIII/78
      Nom, qualité: (M.) Cleves de, François (duc de nevers).
      Nom, qualité: (M.) Le Vigoreulx, Jean.
      Profession: tabellion et greffier, Beauche (Eure).
      Domicile: Beauche (Eure).
      Nom, qualité: (M.) Maulnoury, Nicolas.
      Profession: greffier, Beauche (Eure).
      Relations: fils de l'intervenant 4.
      Nom, qualité: (M.) Maulnoury, Pierre.
      Profession: chatelain, Beauche (Eure).
      Domicile: Beauche (Eure)
    - Constitution par Richard de Saint-Phalle, seigneur de Cudot et Saint-Martin, demeurant audit Cudot, et Jean Bouyn, à Charles Dumoulin, avocat du parlement, de 100 l.t. de rente, moyennant 1.200 l.t.., 22 juin 1551; MC/ET/VIII/78
      constitution de rente; Saint-Phalle, Richard de; Bouyn, Jean; Dumoulin, Charles; avocat
    - Mariage., 22 juin 1551; MC/ET/VIII/78
      Nom, qualité: (M.) Biancque de, René.
      État civil: n- milanais.
      Nom, qualité: (Mme ou Mlle) Anthoine, Laure.
      Nom, qualité: (M.) Anthoine, Jacques.
      Profession: marchand suivant la cour.
      Nom, qualité: (Mme ou Mlle) Millannoise, Isabeau.
    - Rente, constitution, contre-lettre, indemnite., 22 juin 1551; MC/ET/VIII/78
      Nom, qualité: (M.) Sainphalle de ou Saint-Phalle de, Richard (seigneur de cudot).
      Domicile: Cudot (Yonne).
      Nom, qualité: (M.) Bouyn, Jean (bourgeois de Paris).
      Nom, qualité: (M.) Du Moulin, Charles.
    - Rente, constitution, indemnité, promesse, droits de lods et ventes., 22 juin 1551; MC/ET/VIII/78
      Nom, qualité: (M.) Saint-Phalle de ou Sainphalle de, Richard (seigneur de cudot).
      Nom, qualité: (M.) Dumoulin, Charles.
    - Bail, chambre, étude, grenier, Paris rue Pavée., 22 juin 1551; MC/ET/VIII/78
      Nom, qualité: (M.) Michelet, Jean.
      Nom, qualité: (M.) Duboys ou Dubois, Nicolas.
      Profession: couturier, Paris.
    - Vente, terre, Lardy (Essonne) Pauserot., 23 juin 1551; MC/ET/VIII/78
      Nom, qualité: (M.) Poynet ou Poinet, Jean.
      Profession: hôtelier (marchand), Arpajon.
      Domicile: Arpajon (Essonne).
      Nom, qualité: (Mme ou Mlle) Duroyer, Charlotte.
      Nom, qualité: (M.) Vassongne, Nicole.
      Profession: prêtre, Paris.
      Domicile: Paris Collège de Laon
    - Obligation, paiement d'une amende judiciaire., 23 juin 1551; MC/ET/VIII/78
      Nom, qualité: (M.) Chevalier, Jean.
      Profession: marchand, Sorel-Moussel (Eure-et-Loir).
      Domicile: Sorel-Moussel (Eure-et-Loir).
      Relations: subrogé(e) de l'intervenant 2.
      Nom, qualité: (M.) Mauger, Achille.
      Profession: praticien, Sorel-Moussel (Eure-et-Loir).
      Relations: débitaire judiciaire de l'intervenant 4.
      Nom, qualité: (M.) Aubery ou Aubry, François.
      Profession: contrôleur de la maison du duc de nevers.
      Relations: subrogé aux droits de l'intervenant 4.
      Nom, qualité: (M.) Cleves de, François (duc de nevers)
    - Échange, terre contre terre et maison, Digny, sorel-Moussel (Eure-et-Loir)., 23 juin 1551; MC/ET/VIII/78
      Domicile: Sorel-Moussel (Eure-et-Loir)
    - Rente, constitution, indemnité, promesse, droits de lods et ventes., 25 juin 1551; MC/ET/VIII/78
      Nom, qualité: (M.) Richevillain, Jean (bourgeois de Paris).
      Nom, qualité: (M.) Petit, Denis (bourgeois de Paris).
      Nom: College Pierre Bertrand Dit College D'Autun.
    - Promesse, garde de prisonnier., 25 juin 1551; MC/ET/VIII/78
      Nom, qualité: (M.) Dumect ou Dumet, Laurent.
      Profession: laboureur, Villy-le-Bas (Seine-Maritime).
      Domicile: Villy-le-Bas (Seine-Maritime) Maisoncelles.
      Nom, qualité: (M.) Belle Avoyne ou Bellavoine, Nicolas.
      Domicile: Paris rue Saint-Antoine.
      Nom, qualité: (M.) Huchot, Adrien.
      Profession: concierge de prison, Paris, Prison Saint-Eloi.
      Relations: ayant la garde de l'intervenant 4.
      Nom, qualité: (M.) Dumet ou Dumect, Nicolas.
      État civil: detenu.
      Relations: fils de l'intervenant 1
    - Transaction, frais de garde d'une haquenée., 25 juin 1551; MC/ET/VIII/78
      Nom, qualité: (M.) Arnoul, René (bourgeois de Paris).
      Nom, qualité: (M.) Debrielles, Jean.
      Relations: fils de l'intervenant 3, intervenant pour l'intervenant 03
    - Rente viagère, continuation., 25 juin 1551; MC/ET/VIII/78
      Nom, qualité: (M.) Fresnoy de, Robert (chevalier, seigneur d'amblainvilliers).
      Profession: gentilhomme de l'hôtel du roi (un des cents).
      Domicile: Amblainvilliers (Essonne).
      Relations: donataire de l'intervenant 2.
      Nom, qualité: (M.) Chauvreulx, Louis (seigneur d'amblainvilliers).
      Profession: chanoine, Paris, Sainte-Chapelle du Palais.
      Relations: oncle de l'intervenant 1.
      Nom, qualité: (M.) Bynet ou Binet, Raoul.
      Profession: chanoine, chevecier, Chartres, Cathédrale.
    - Bail à ferme, état, ferme agricole, Marnes-la-Coquette (Hauts-de-Seine)., 25 juin 1551; MC/ET/VIII/78
      Nom, qualité: (M.) Lemee, Pierre.
      Profession: praticien.
      Nom, qualité: (Mme ou Mlle) Mairat, Claire.
      Nom, qualité: (M.) Philippes, Guillaume.
      Profession: laboureur, Ville-d'Avray (Hauts-de-Seine).
      Domicile: Ville-d'Avray (Hauts-de-Seine)
    - Rente foncière, titre nouvel, maison, Paris rue Saint-Denis, le Gros Tournois., 25 juin 1551; MC/ET/VIII/78
      Relations: débirentier(e) de l'intervenant 3.
      Nom, qualité: (Mme ou Mlle) Chevalier, Jeanne.
    - Vente, blé, avoine., 26 juin 1551; MC/ET/VIII/78
      Nom, qualité: (M.) Gouyn ou Gouin, Jean.
      Profession: laboureur, Ballancourt-sur-Essonne (Essonne).
      Domicile: Ballancourt-sur-Essonne (Essonne).
      Nom, qualité: (Mme ou Mlle) Mahy, Marion.
    - Transaction, bail de greffe, Sainte-Ménehould ou Sainte-Manehoust., 27 juin 1551; MC/ET/VIII/78
      Nom, qualité: (M.) Le Caron, Pierre (écuyer, seigneur de cauly).